臺灣雲林地方法院民事裁定
110年度亡字第7號
聲  請  人  王劉月蟾
代  理  人  陳信村律師
上列聲請人聲請死亡宣告事件，本院裁定如下：
    主      文
宣告王加太（男、民國00年0月0日出生、國民身分證統一編號：
Z000000000號、最後住所：雲林縣○○鄉○○村0鄰○○0號之6）於中
華民國九十七年五月二十三日下午十二時死亡。
程序費用新臺幣壹仟元由王加太之遺產負擔。
    事實及理由
一、聲請意旨略以：聲請人為相對人即失蹤人王加太之配偶，相
    對人於民國90年前外出，於92年5月22日最後一次以電話聯
    繫聲請人後，即未再有何音訊，迄今已逾18年，爰依民法第
    8條及家事事件法第156條之規定，請求為宣告失蹤人死亡等
    語。
二、按失蹤人失蹤滿7年後，法院得因利害關係人或檢察官之聲
    請，為死亡之宣告。受死亡宣告者，以判決內所確定死亡之
    時，推定其為死亡。前項死亡之時，應為前條各項所定期間
    最後日終止之時。但有反證者，不在此限，民法第8條第1項
    及第9條分別定有明文。
三、經查，聲請人主張失蹤人王加太外出失蹤不知去向，生死不
    明，並已踐行公示催告程序，仍未尋獲失蹤人之事實，業據
    其提出戶籍謄本、除戶戶籍謄本、失蹤人堂兄王朱榮出具之
    證明書及其身分證影本、直系親屬系統表、公示催告登報報
    紙1份等件為證；並經證人王朱榮到庭證述：之前有跟相對
    人聯絡，從92年開始就與相對人失去聯絡，沒有他的任何消
    息，他太太（指聲請人)也找不到他，有聽說相對人去大陸
    之後就沒有回來了。不知道相對人去哪裡，以前他都四處走
    ，都去台北，之後就不知道他在哪裡等語；及雲林縣警察局
    北港分局以110年6月28日雲警港偵字第1100008342函覆本院
    ：王加太無通報失蹤資料，查訪最後住處現住人為聲請人及
    女兒王雅婷等語，及檢送失蹤人口查詢單暨訪查紀錄表附卷
    為憑；再經本院依職權查詢失蹤人之勞健保投保資料、就醫
    紀錄、入出境資訊連結作業及臺灣高等法院被告前案紀錄表
    等結果顯示，失蹤人王加太自90年1月1日至110年6月22日止
    均查無勞健保投保資料、就醫資料，且查無失蹤人有任何出
    境臺灣之紀錄及在監在押之情形，此有勞健保資料、就診紀
    錄查詢單、入出境查詢結果及臺灣高等法院被告前案紀錄表
    存卷可憑；而本件死亡宣告之公示催告期間內，亦未見有人
    陳報失蹤人之生死，有本院家事紀錄科進行單、案件索引卡
    查詢在卷可佐。又失蹤人之父王清津、母王黃响、長子王博
    文均已死亡，其最近親屬為其配偶即聲請人與三名子女王雅
    惠、王雅婷、王惠茹，而其等亦具狀或於雲林縣警察局北港
    分局蔦松派出所訪查時表示多年來均無失蹤人之消息等語，
    有意見書及訪查紀錄表在卷可佐，是本院綜合上開事證，足
    認聲請人之主張屬實。
四、次查，失蹤人王加太係於92年5月23日失蹤，依前揭規定，
    計至97年5月23日失蹤屆滿7年，自應推定其於是日下午12時
    死亡，爰宣告如主文第1項所示。
五、依家事事件法第154條第3項，裁定如主文。
中　　華　　民　　國　　111 　年　　2 　　月　　24　　日
                      家事法庭  法  官  王雅苑
以上正本係照原本作成。
如對本裁定抗告須於裁定送達後10日內向本院提出抗告狀，並應
繳納抗告費新臺幣1,000元。
中　　華　　民　　國　　111 　年　　2 　　月　　24　　日
                                書記官  徐基典